

АЛЕКСАНДР ДОВНАР

DEVOPS СПЕЦИАЛИСТ (LEAD\ARCHITECT)

ОБО МНЕ

Люблю все, что связано с DevOps и Delivery. Имею разносторонний опыт с множеством технологий. Каждый день я пытаюсь мир вокруг меня лучше и автоматизировать все, что можно, так как я знаю, что люди могут совершить больше ошибок.

Нравится время с семьей, футбол и интересные фильмы и видеоигры на консоли.

КОНТАКТЫ

- **?** Беларусь, Минск
- dovnar.alexander@gmail.com
- +375 (44) 763-25-73
- in /aliaksandrdounar
- https://dovnar-alexander.xyz

ОБРАЗОВАНИЕ

Высшее: БГУИР - Информационные технологии и управление в технических системах

Средне-специальное: Высшая академия связи - Программист в сфере телекоммуникаций

НАВЫКИ

- Сертифицированный AWS архитектор (Professional)
- Отличное владение всеми современными DevOps инструментами и подходами
- Хорошо проектирую и реализую сложные CI\CD конвейеры.
- Всегда все делаю как-код (IaC, CM, Kubernetes...)

ОПЫТ РАБОТЫ

EPAM Systems (www.epam.com) Lead Systems Engineer

АПРЕЛЬ 2016 - НАСТОЯЩЕЕ ВРЕМЯ

- Прошел путь от Junior до Lead специалиста
- Активно участвовал во внутренней жизни компании и развивал различные направления DevOps
- Работал на многих внутренних и внешних проектах разного размера в таких ролях, как Build Engineer, Team and Tech Lead, Developer и Architect
- На многих проектах проводил оптимизацию процессов в целом и CI\CD в частности

Технологии:

Ansible AWS GCP Terraform Packer Git Vagrant Kubernetes EKS KOPS Bash Python Linux Windows Jenkins GitLabCl Travis NewRelic Zabbix Grafana EKL Elasticsearch Prometheus Docker

СЕРТИФИКАТЫ

- HashiCorp Certified: Terraform
 Associate (<u>Link</u>)
- AWS Certified Solutions Architect
 Professional (<u>Link</u>)
- AWS Certified Solutions Architect
 Associate (<u>Link</u>)
- Google Cloud Platform Professional Cloud Architect (<u>Link</u>)
- Cisco CCNA

КОНТАКТЫ

- Беларусь, Минск
- dovnar.alexander@gmail.com
- +375 (44) 763-25-73
- in /aliaksandrdounar
- https://dovnar-alexander.xyz

ОПЫТ РАБОТЫ

Freelance (www.dovnar-alexander.xyz)

СЕНТЯБРЬ 2020 - НАСТОЯЩЕЕ ВРЕМЯ

 Проекты разнообразного размера и продолжительности.

Технологии:

AWS GitLabCI Terraform Kubernetes EKS Docker Docker-Compose

РУП Белтелеком (www.beltelecom.by) - Старший инженер

МАРТ 2011 - АПРЕЛЬ 2016

- Прошел путь от специалиста технической поддержки первого уровня до инженера, ответственного за сопровождение корневой системы сетевого оборудования в городе.
- Занимался настройкой разнообразного сетевого оборудования (как оконечного, так и станционного)
- Учавствовал в настройке мониторинга сети

Технологии:

Huawei Cisco xDSL xPON ISP IPTV VoIP VPN Linux Zabbix